【裁判字號】    99,交聲更一,74
【裁判日期】    991116
【裁判案由】    聲明異議
【裁判全文】
臺灣高雄地方法院交通事件裁定      99年度交聲更一字第74號
原處分機關  高雄市政府交通局
代  表  人  甲○○
異  議  人
即受處分人  佳敏企業有限公司
代  表  人  陳安守
上列異議人即受處分人因違反道路交通管理處罰條例案件，對於
高雄市政府交通局於民國99年4 月22日所為之裁決處分（原處分
案號：高市交裁字第裁32-B00000000號、第裁32-B00000000號）
聲明異議，受處分人不服本院99年6 月23日所為99年度交聲字第
1398、1399號裁定，提起抗告，經臺灣高等法院高雄分院以99年
度交抗字第454、456 號裁定撤銷原裁定發回更審，本院更為裁
定如下：
    主  文
異議均駁回
    理  由
一、按汽車駕駛人停車時，在設有禁止停車標誌之處所停車者，
    處新臺幣（下同）600 元以上1,200 元以下罰鍰，道路交通
    管理處罰條例第56條第1 項第4 款定有明文；且黃實線設於
    路側者，用以禁止停車；道路交通標誌標線號誌設置規則第
    149 條第1 項第4 款亦有明文。而所稱「道路」，依道路交
    通管理處罰條例第3 條第1 款規定，係指公路、街道、巷衖
    、廣場、騎樓、走廊或其他供公眾通行之地方。
二、原處分意旨略以：本件異議人即受處分人（下稱異議人）佳
    敏企業有限公司所有之車牌號碼ZR-1605 自用小貨車，分別
    於民國99年2 月1 日上午8 時42分許、同年3 月12日上午8
    時2 分許，在高雄市○○區○○路299 號，為警依法舉發「
    在設有禁止停車標線之處所停車」之違規，故均依道路交通
    管理處罰條例第56條第1 項第4 款之規定，裁處受處分人罰
    鍰各900 元，然異議人設於新田路前之址經劃有收費停車格
    ，僅留不到3 分之1 黃線出入口供車輛進出騎樓，取締員警
    亦明知停放騎樓之上開自用小貨車乃異議人財產，竟未保障
    人民財產權，反由拖吊業者逕行拖吊，使百姓淪為提款機，
    況警察取締時亦未依法先予以警示或廣播，請求撤銷原處分
    云云。
三、經查：
  (一)查本件異議人聲明異議，雖記載聲明異議人為「陳安守」，
    但於聲明異議狀「稱謂」及「姓名或名稱」欄之右方則並記
    載：「佳敏企業有限公司－董事長陳安守」，則自有利於
    當事人之認定，即認為聲明異議在形式合法。至於該聲明異
    議狀最後面關於具狀人及撰狀人之署名，雖僅由「陳安守」
    簽名而未列「佳敏企業有限公司」為異議人，惟此不合法律
    上之程式為可補正事項，並經異議人不服本院原裁定而提起
    抗告時陳明補正，本件已無程序上當事人不適格之瑕疵，合
    先敘明。
  (二)異議人所有車牌號碼ZR-1605 自用小貨車，分別於99年2 月
    1 日上午8 時42分許、同年3 月12日上午8 時2 分許，斜向
    垂直停放在高雄市○○區○○路299 號劃設黃線位置，為警
    依法舉發「在設有禁止停車標線之處所停車」之違規，經高
    雄市政府警察局交通警察大隊拍照並掣單舉發，並由原處分
    機關即高雄市政府交通局於99年4 月22日以受處分人違反道
    路交通管理處罰條例第56條第1 項第4 款、違反道路交通管
    理事件統一裁罰基準及處理細則規定，裁處罰鍰900 元等節
    ，固為異議人所不爭執，復有採證照片、高雄市政府警察局
    舉發違反道路交通管理事件通知單、高雄市政府交通局違反
    道路交通管理事件裁決書等附卷可稽，此部分事實堪可認定
    。
  (三)雖異議人辯稱其所有上開自用小貨車停放於自有騎樓內，惟
    觀諸舉發照片所示，上開自用小貨車之車身後半部位置已超
    出騎樓範圍，而跨越黃線停放於新田路之車道內，顯然以違
    規僥倖心態停車，其占用供一般車輛往來之道路路面甚明。
    故異議人在禁止停車處所停車之違規行為，堪予認定，則取
    締員警依法舉發，又為維持一般車輛往來通行而依法執行拖
    吊，尚無不當；異議人既明知劃設黃線處不得停車，更不得
    執自有騎樓為民眾私產可任意停車據以主張免罰，竟貪圖自
    身便利以及徒憑一己之見，遽認取締員警放任拖吊業者使民
    眾淪為提款機云云，顯屬無稽。另異議人辯稱舉發員警未於
    取締時先行警示或廣播云云，惟執勤警員在執行照相取締勤
    務前，使用鳴笛或廣播等方式通知駕駛人將違規之車輛駛離
    ，係加強提醒通過該路段之駕駛人應注意並遵守相關停車規
    定所為之警示性輔助措施，經核並非屬法令所明文規定之執
    勤必要行為，要難因此指摘本件違規之舉發過程有何違法或
    嚴重失當之處。
四、綜上，原處分機關依違反道路交通管理處罰條例第56條第 1
    項第4 款、違反道路交通管理事件統一裁罰基準及處理細則
    等規定，裁處異議人罰鍰各900 元，即無違誤。受處分人猶
    執前詞，指摘原處分不當，為無理由，均應予駁回。
五、據上論斷，應依道路交通管理處罰條例第87條第2 項、道路
    交通案件處理辦法第19條，裁定如主文。
中    華    民    國    99    年    11     月   16    日
                  交通法庭    法  官  王品惠
以上正本證明與原本無異。
如不服本裁定，應於收受送達後5 日內向本院提出抗告狀。
中    華    民    國    99    年    11    月    16    日
                              書記官  李文廣

司法院資訊處製作；財團法人民間司法改革基金會備份。
